Inventaris van de archieven van de Nederlandse Ambassade en de Consulaten in de Bondsrepubliek Duitsland, (1938) 1955-1974 (1979)
Nationaal Archief, Den Haag
- Ambassade Bondsrepubliek Duitsland te Bonn, 01
  - Algemeen archief, 01.1
    - Economie, migratie en arbeid, 6
      - Arbeid, 6.3
        - Stukken betreffende de geografische hergroepering van bepaalde groepen uit de arbeidsbevolking in Bondsrepubliek Duitsland., 1960 - 1964; 2211; 1 pak
        - Stukken betreffende het ontwerpvoorstel van Bondsrepubliek Duitsland inzake vrij verkeer van arbeidskrachten binnen de Europese Economische Gemeenschap (EEG)., 1961; 2212; 1 omslag
        - Stukken betreffende vakantieregelingen voor werknemers in Bondsrepubliek Duitsland., 1963; 2213; 1 omslag
        - Stukken betreffende de regelgeving van Bondsrepubliek Duitsland inzake arbeidsvoorwaarden., 1965 - 1973; 2214; 1 omslag
        - Stukken betreffende de ontwikkelingen inzake de arbeidsmarkt van Bondsrepubliek Duitsland., 1967 - 1973; 2215; 1 omslag
        - Stukken betreffende de ontwikkelingen inzake het medezeggenschap (Mitbestimmung) in organisaties in Bondsrepubliek Duitsland., 1967 - 1974; 2216; 1 pak
        - Stukken betreffende de totstandkoming van wetgeving inzake uitzendbureaus in Bondsrepubliek Duitsland., 1969 - 1974; 2217; 1 omslag
        - Stukken betreffende een analyse van de economische-, werkgelegenheids- en beroepsstructuur in Bondsrepubliek Duitsland en de gevolgen van de automatisering van overheidsgegevens., 1969 - 1974; 2218; 1 pak
        - Stukken betreffende de invoering van variabele werktijden bij het Ministerie van Verkeer (Bundesverkehrsministerium) van Bondsrepubliek Duitsland., 1970 - 1974; 2219; 1 omslag
      - Maten en gewichten, 6.4
        - Stukken betreffende de totstandkoming van een wet op het gebied van maten, gewichten en verpakkingen in Bondsrepubliek Duitsland., 1964 - 1973; 2220-2221; 2 omslagen
          - 1964, 2220
          - 1969 - 1973, 2221
        - Stukken betreffende de activiteiten van het Nederlandse Normalisatie-Instituut en de Duits-Frans-Britse Commissie ter Bevordering van de Harmonisering van Industrienormen., 1967 - 1972; 2222; 1 omslag
        - Stukken betreffende de mogelijke invoering van de zomertijd in Nederland en Bondsrepubliek Duitsland vanwege de oliecrisis., 1974; 2223; 1 omslag
    - Sociale aangelegenheden, 7
      - Stukken betreffende pensioenen en andere voorzieningen voor Nederlandse ouderen, weduwen en wezen in Bondsrepubliek Duitsland., 1949 - 1974; 2224-2233; 2 pakken en 8 omslagen
        - Activiteiten en financiële situatie van hulpcomités voor armen, weduwen en wezen in Bondsrepubliek Duitsland, 1949 - 1964, 2224; pak
        - Toekennen van pensioenaanspraken en sociale rente, 1951 - 1955, 2225
        - Uitkeringen en voorzieningen volgens de Algemene Ouderdomswet (AOW). 1955 - 1974, 2226-2228
          - Algemeen, 1964 - 1974, 2226
          - Totstandkoming van een overeenkomst tussen Nederland en Bondsrepubliek Duitsland, 1955 - 1964, 2227
          - Veranderingen in de wetgeving, 1965 - 1972, 2228
        - Uitkeren van ouderdomspensioen aan Nederlandse oud-militairen, 1958 - 1963, 2229
        - Uitkeringen volgens de Algemene Weduwen en Wezenwet, 1960 - 1967, 2230
        - Toekenning van buitengewone pensioenen, 1964 - 1973, 2231; pak
        - Voorzieningen voor ouderen en het verstrekken van levensverzekeringen, 1965 - 1972, 2232
        - Wachtgelden en pensioenregelingen voor politieke ambtsdragers, 1972, 2233
      - Stukken betreffende voorzieningen voor Nederlandse kinderen in Bondsrepubliek Duitsland., 1950 - 1967; 2234-2240; 1 pak en 6 omslagen
        - Subsidie voor onderwijs in de Nederlandse taal, 1950 - 1964, 2234; pak
        - Verstrekking van kinderbijslag. 1955 - 1965, 2235-2236
          - 1955 - 1959, 2235
          - 1965, 2236
        - Schoolgeldregeling voor Nederlandse kinderen in Niedersaksen, 1957 - 1961, 2237
        - Gift van de Prins der Nederlanden Stichting aan het Nederlands Consulaat te Keulen ten behoeve van zwakke en behoeftige kinderen in Bondsrepubliek Duitsland, 1959 - 1962, 2238
        - Onderwijsmogelijkheden voor Nederlandse kinderen in Bondsrepubliek Duitsland, 1959 - 1965, 2239
        - Bescherming van de rechten van kinderen, 1966 - 1967, 2240
      - Stukken betreffende verenigingen voor Nederlanders gevestigd in Bondsrepubliek Duitsland., 1950 - 1974; 2241-2250; 4 pakken en 6 omslagen
        - Belangenbehartiging door verschillende verenigingen, 1950 - 1964, 2241; pak
        - Onverenigbaarheid van de deelname aan het bestuur van een Nederlandse vereniging in Bondsrepubliek Duitsland en het vervullen van een functie bij een Nederlandse post in Bondsrepubliek Duitsland, 1952 - 1959, 2242
        - Activiteiten van de Nederlandse Bond in Duitsland (NBID). 1955 - 1974, 2243-2247
          - 35e - 38e Congres en hoofdbestuursvergaderingen, 1955 - 1959, 2243
          - Subsidiëring van de bond, 1955 - 1965, 2244; pak
          - 39e - 41e Congres, 40-jarig bestaan van de bond en hoofdbestuursvergaderingen, 1960 - 1963, 2245; pak
          - 42e Congres, groepsjaarvergaderingen en bestuursconflicten, 1963 - 1964, 2246
          - 46e - 53e Congres, 50-jarig jubileum en groepsjaarvergaderingen, 1965 - 1974, 2247; pak
        - Koningin Wilhelmina Fonds, vereniging tot ondersteuning van behoeftige Nederlandse inwoners in Hamburg en omstreken, 1961 - 1963, 2248
        - Organiseren van activiteiten inzake de Actie Samen van het Nederlands Koninklijk Huis voor in Bondsrepubliek Duitsland verblijvende Nederlanders, 1961 - 1964, 2249
        - Diverse instellingen voor liefdadigheid en hulpfondsen, 1962, 2250
      - Stukken betreffende medische voorzieningen in Bondsrepubliek Duitsland., 1953 - 1973; 2251-2256; 6 omslagen
        - Standpunten van Nederland en Bondsrepubliek Duitsland inzake het verlenen van medische hulp aan oostfrontstrijders, 1953 - 1959, 2251
        - Analyse van de ziektekostenverzekering voor Nederlandse werknemers in Bondsrepubliek Duitsland, 1958 - 1961, 2252
        - Geneeskundige hulp bij tijdelijk verblijf in het buitenland, 1960, 2253
        - Nieuwe regeling ongevallenverzekering, 1963 - 1964, 2254
        - Uitkeringen en zorgverlening voor Nederlandse oorlogsgewonden, 1965 - 1968, 2255
        - Zorg voor blinden en slechthorenden, 1966 - 1973, 2256
      - Stukken betreffende het bemiddelen in de (financiële) ondersteuning van Nederlanders gevestigd in Oost-Duitsland., 1955; 2257; 1 omslag
      - Stukken betreffende de zorg voor vluchtelingen in Bondsrepubliek Duitsland afkomstig uit andere landen., 1955 - 1973; 2258-2261; 4 omslagen
        - Hulpverlening van de Nederlandse Ambassade te Bonn en de Nederlandse regering aan vluchtelingen uit Oost-Duitsland, 1955 - 1963, 2258
        - Oprichting van het zesde Europadorp Anne Frank te Wuppertal van de organisatie Hilfe für heimatlose Ausländer voor de opvang van vluchtelingen in Bondsrepubliek Duitsland, 1959, 2259
        - Oprichting van de Duits-Arabische Stichting voor het vergaren van giften in Bondsrepubliek Duitsland ten behoeve van vluchtelingen en studenten uit Arabië, 1959 - 1960, 2260
        - Verstrekken van inlichtingen inzake Der Bund der Mitteldeutschen, de vertegenwoordiging in Bondsrepubliek Duitsland voor vluchtelingen uit Oost-Duitsland, 1969 - 1973, 2261
      - Stukken betreffende aangelegenheden inzake sociale voorzieningen., 1955 - 1974; 2262-2276; 1 pak en 14 omslagen
        - Wijzigingen in de wetgeving van Bondsrepubliek Duitsland op het gebied van sociale uitkeringen, 1955 - 1957, 2262
        - Totstandkoming van een verdrag tussen Nederland en Bondsrepubliek Duitsland inzake sociale verzekeringen, 1955 - 1959, 2263
        - Voorzieningen voor werknemers in Bondsrepubliek Duitsland. 1955 - 1973, 2264-2271
          - Sociale voorzieningen voor diverse groepen. 1955 - 1973, 2264-2268
            - Algemeen, 1960, 2264
            - Mijnwerkers, 1957, 2265
            - Militairen, 1969 - 1973, 2266; pak
            - Schippers, 1955 - 1962, 2267
            - Zeelieden, 1973, 2268
          - Discriminatie van Nederlandse boeren die zich door middel van staatskredieten in Bondsrepubliek Duitsland willen vestigen, 1956, 2269
          - Mogelijke uitkering van werkloosheidsgelden aan burgers van Bondsrepubliek Duitsland bij weigering van werkzaamheden in Nederland, 1956 - 1957, 2270
          - Instelling van particuliere steunfondsen voor het personeel van de buitenlandse posten in Bondsrepubliek Duitsland, 1956 - 1964, 2271
        - Analyse van verschillende sociale en medische voorzieningen in Bondsrepubliek Duitsland, 1956, 2272
        - Vergelijking van de sociale voorzieningen in Nederland en Bondsrepubliek Duitsland, 1960 - 1962, 2273
        - Inwerkingtreding van wetsontwerpen voor de sociale voorzieningen in Bondsrepubliek Duitsland, 1962 - 1963, 2274
        - Sociale voorzieningen in relatie tot de politieke ontwikkelingen in Bondsrepubliek Duitsland, 1969 - 1971, 2275
        - Beleid van Bondsrepubliek Duitsland op het gebied van de sociale voorzieningen, 1974, 2276
      - Stukken betreffende de schadeloosstelling van de buiten Indonesië, onder andere in Bondsrepubliek Duitsland, vertoevende gepensioneerde vreemdelingen als gevolg van de contractbreuk tussen Nederland en Indonesië., 1956 - 1957; 2277; 1 omslag
      - Stukken betreffende aangelegenheden inzake de Tweede Wereldoorlog., 1956 - 1974; 2278-2280; 3 omslagen
        - Deelname aan de herdenkingsplechtigheid voor slachtoffers van de Tweede Wereldoorlog te Bittersmark, 1956 - 1964, 2278
        - Contacten met de Senaatcommissie voor Geschiedenisschrijving te Amsterdam inzake de terechtstelling van oorlogsmisdadigers in Bondsrepubliek Duitsland en andere ontwikkelingen met betrekking tot de Tweede Wereldoorlog, 1958 - 1962, 2279
        - Bemiddelen bij het aanbieden van geschenken van Bondsrepubliek Duitsland aan Nederlandse burgers, onder andere nazislachtoffers, 1966 - 1974, 2280
      - Stukken betreffende de hulpverlening van Nederland en Bondsrepubliek Duitsland bij natuurrampen en andere calamiteiten., 1956 - 1974; 2281-2289; 9 omslagen
        - Samenwerking tussen Nederland en Bondsrepubliek Duitsland bij het redden van mensen uit de Noordzee, 1956 - 1958, 2281
        - Hulpverlening van Bondsrepubliek Duitsland bij de overstromingen in Noord-Amsterdam, 1960, 2282
        - Overleg tussen Nederland en Bondsrepubliek Duitsland over een overeenkomst voor wederzijdse bijstand in geval van rampen, 1961 - 1963, 2283
        - Hulpverlening van Nederland bij de overstromingsramp te Hamburg, 1962, 2284
        - Verschillende hulpverleningsacties van Bondsrepubliek Duitsland aan het buitenland, 1967 - 1974, 2285
        - Explosie in de haven van Duisberg-Ruhrort, 1970 - 1974, 2286
        - Hulp van Bondsrepubliek Duitsland en Nederland aan vluchtelingen uit Pakistan, 1971, 2287
        - Olieramp in de Wilhelmshaven in het grensgebied Nederland en Bondsrepubliek Duitsland, 1972 - 1973, 2288
        - Scheepvaartongeval in de Rijn van een Nederlands schip welke giftige stoffen naar Bondsrepubliek Duitsland vervoerde, 1973, 2289
      - Stukken betreffende het overleg tussen de Kamers van Koophandel van Nederland en Bondsrepubliek Duitsland inzake de integratie en samenwerking van Europese verenigingen., 1957; 2290; 1 omslag
      - Stukken betreffende de liberalisering van de woningmarkt van Bondsrepubliek Duitsland en de consequenties voor huur- en woningwetten., 1960; 2291; 1 omslag
    - Culturele aangelegenheden, onderwijs, wetenschappen, sport en voorlichting, 8
      - Culturele aangelegenheden, 8.1
        - Algemeen, 8.1.1
          - Stukken betreffende de culturele en bestuurlijke contacten tussen Nederland en Bondsrepubliek Duitsland., 1956 - 1974; 2292-2308; 1 pak en 16 omslagen
            - Samenwerking tussen Nederland en Bondsrepubliek Duitsland inzake de Vereniging voor de Duits-Nederlandse Arbeidersgemeenschap, 1956 - 1963, 2292
            - Activiteiten van de Commissie voor Culturele Betrekkingen met Bondsrepubliek Duitsland, 1957 - 1958, 2293
            - Organisatie van een Limburgdag in Bondsrepubliek Duitsland inzake de versteviging van het nabuurschap tussen Nederland en Bondsrepubliek Duitsland, 1959, 2294
            - Congres over de geschiedenis van de diplomatieke betrekkingen tussen Bondsrepubliek Duitsland en Nederland, 1959 - 1964, 2295
            - Bestuurlijke en politieke contacten en het uitwisselen van ervaringen. 1960 - 1966, 2296-2298
              - 1960 - 1963, 2296
              - 1964, 2297
              - 1965 - 1966, 2298
            - Uitwisseling van vertegenwoordigers van steden in Nederland en Bondsrepubliek Duitsland, 1961 - 1964, 2299
            - Uitwisseling van jongeren van Nederland en West- en Oost-Duitsland. 1961 - 1967, 2300-2302
              - 1961 - 1964, 2300
              - 1966, 2301
              - 1967, 2302
            - Ontwikkelingen inzake de Europese school voor politieke vorming van jongeren uit Nederland en Bondsrepubliek Duitsland, 1962 - 1974, 2303
            - Bezoeken aan oorlogsbegraafplaatsen en gedenkplaatsen in Bondsrepubliek Duitsland van nabestaanden van Tweede Wereldoorlogslachtoffers onder auspiciën van de Oorlogsgravenstichting en het ontwerp van notawisseling houdende een overeenkomst ter uitvoering van artikel 15, derde lid van de overeenkomst tussen Nederland en Bondsrepubliek Duitsland aangaande grafbezoekfaciliteiten voor nabestaanden van Nederlandse oorlogsslachtoffers, 1965 - 1974, 2304; pak
            - Analyse van de grenscontacten op het gebied van cultuur tussen Nederland en Bondsrepubliek Duitsland na de Tweede Wereldoorlog, 1966 - 1967, 2305
            - Deelname aan besprekingen inzake de mogelijke oprichting van een Nederlands centrum in Bondsrepubliek Duitsland, 1966 - 1970, 2306
            - Aangelegenheden inzake het internationale cultuur- en uitwisselingscentrum voor West-Europa te Frankfurt, 1969 - 1970, 2307
            - Akkoord tussen Nederland en Bondsrepubliek Duitsland inzake de bescherming van culturele waarden in oorlogstijden, 1971 - 1973, 2308
          - Stukken betreffende de deelname van Nederland en andere Europese landen aan de Industrietentoonstelling te Berlijn., 1958 - 1959; 2309; 1 pak
          - Stukken betreffende het afsluiten van culturele overeenkomsten van Bondsrepubliek Duitsland met andere landen., 1959 - 1974; 2310-2324; 4 pakken en 11 omslagen
            - Ecuador, 1970, 2310
            - Frankrijk, 1967 - 1973, 2311; pak
            - Israël, 1970 - 1971, 2312
            - Joegoslavië, 1969 - 1974, 2313
            - Nederland. 1959 - 1972, 2314-2318
              - 1959 - 1964, 2314; pak
              - 1965, 2315
              - 1966 - 1968, 2316; pak
              - 1969 - 1970, 2317; pak
              - 1971 - 1972, 2318
            - Oostenrijk, 1970, 2319
            - Roemenië, 1971, 2320
            - Sovjet-Unie, 1969 - 1971, 2321
            - Tunesië, 1974, 2322
            - Verenigd Koninkrijk, 1965 - 1969, 2323
            - Zwitserland, 1967 - 1968, 2324
          - Stukken betreffende de samenwerking tussen Nederland en Bondsrepubliek Duitsland bij de restauratie van slot Oranienstein., 1960 - 1969; 2325-2327; 1 pak en 2 omslagen
            - 1960 - 1962, 2325; pak
            - 1963, 2326
            - 1966 - 1969, 2327
          - Stukken betreffende de zustersteden en internationale banden van verschillende steden in Bondsrepubliek Duitsland., 1963; 2328; 1 omslag
          - Stukken betreffende de deelname van Nederland en Bondsrepubliek Duitsland aan de herdenking van de nazislachtoffers te Dortmund en het einde van de Tweede Wereldoorlog., 1965 - 1974; 2329; 1 pak
          - Stukken betreffende het buitenlandse culturele beleid van Bondsrepubliek Duitsland., 1967 - 1974; 2330; 1 pak
          - Stukken betreffende het analyseren van de activiteiten van de culturele afdeling van de Nederlandse Ambassade te Bonn in vergelijking met andere buitenlandse posten., 1971 - 1972; 2331; 1 omslag
          - Stukken betreffende de deelname aan besprekingen tussen Nederland, Bondsrepubliek Duitsland en Denemarken inzake de bescherming van het Waddengebied., 1973 - 1974; 2332; 1 omslag
        - Onderwijs, 8.1.2
          - Stukken betreffende aangelegenheden inzake universiteiten en hogescholen., 1957 - 1974; 2333-2337; 5 omslagen
            - Standpunt van de Nederlandse Ambassade te Bonn inzake de vestiging van een universiteit te Wilhelmshaven of Oldenburg, 1957 - 1960, 2333
            - Contacten tussen universiteiten en hogescholen in Nederland en Bondsrepubliek Duitsland, 1957 - 1964, 2334
            - Oprichting van een technische hogeschool in Enschede en de mogelijke voordelen voor Bondsrepubliek Duitsland, 1959 - 1964, 2335
            - Standpunten van diverse landen inzake de oprichting van een Europees Universitair Instituut te Florence, 1969 - 1973, 2336
            - Politieke ontwikkelingen op universiteiten in Bondsrepubliek Duitsland, 1974, 2337
          - Stukken betreffende het onderwijs in de Nederlandse taal in Bondsrepubliek Duitsland., 1957 - 1974; 2338-2346; 8 pakken en 1 omslag
            - Nederlandse lectoraten aan Westduitse universiteiten, 1961 - 1964, 2338
            - Onderwijs in de Nederlandse taal in Bondsrepubliek Duitsland. 1957 - 1969, 2339-2340
              - 1957 - 1964, 2339
              - 1967 - 1969, 2340
            - Onderwijs in de Nederlandse taal, letterkunde en cultuurgeschiedenis, 1965 - 1967, 2341; omslag
            - Leerstoel Nederlands aan diverse universiteiten, bevordering van de Nederlandse taal, voorlichting over cursussen Nederlands en beantwoording van kamervragen over het onderwijs in de Nederlandse taal in grensgebieden, 1965 - 1974, 2342
            - Nationale en internationale samenwerking op onderwijsgebied in Bondsrepubliek Duitsland, 1966 - 1974, 2343
            - Positie van de Nederlandse taal in Bondsrepubliek Duitsland. 1969 - 1974, 2344-2346
              - Algemeen, 1969 - 1971, 2344
              - Aan de universiteiten en de samenstelling van een leerboek Nederlands voor Duitse scholen, 1969 - 1974, 2345
              - Conferenties Nederlandistiek in Berlijn, 1973 - 1974, 2346
          - Stukken betreffende het verzoek van de Nederlandse Ambassade te Bonn inzake de verlening van studiebeurzen aan studenten uit onderontwikkelde landen in Bondsrepubliek Duitsland., 1958 - 1965; 2347; 1 omslag
          - Stukken betreffende het onderwijs in Bondsrepubliek Duitsland over de geschiedenis van de Tweede Wereldoorlog., 1959; 2348; 1 omslag
          - Stukken betreffende een congres en een boekwerk over het onderwijs en de culturele ontwikkelingen in Bondsrepubliek Duitsland en Indonesië., 1959 - 1964; 2349; 1 omslag
          - Stukken betreffende de huisvesting van buitenlandse studenten in Bondsrepubliek Duitsland., 1960 - 1964; 2350-2352; 3 omslagen
            - Problemen in Bondsrepubliek Duitsland rondom de huisvesting voor buitenlandse studenten, 1960 - 1964, 2350
            - Vergelijking tussen de huisvesting in Nederland en Bondsrepubliek Duitsland, 1960 - 1964, 2351
            - Bezoek van de Woningbouwcommissie te Bondsrepubliek Duitsland aan Nederland, 1961, 2352
          - Stukken betreffende aangelegenheden inzake de studies politieke en sociale ontwikkelingen in Bondsrepubliek Duitsland., 1964 - 1969; 2353; 1 omslag
          - Stukken betreffende de verschillen in het hoger onderwijs in Bondsrepubliek Duitsland en Nederland., 1964 - 1974; 2354-2355; 1 pak en 1 omslag
            - 1964, 2354
            - 1971 - 1974, 2355; pak
          - Stukken betreffende de deelname aan besprekingen inzake de gelijkstelling van examens en diploma's in Nederland en Bondsrepubliek Duitsland., 1965 - 1974; 2356-2358; 3 pakken
            - 1965 - 1970 jan. 07, 2356
            - 1970 jan. 08 - 1972 dec. 06, 2357
            - 1972 dec. 13 - 1974, 2358
          - Stukken betreffende de schoolstrijd en de hervormingen in het lager onderwijs in Bondsrepubliek Duitsland., 1966 - 1967; 2359; 1 omslag
        - Wetenschappen, 8.1.3
          - Stukken betreffende de visie van Bondsrepubliek Duitsland inzake kernenergie en het wetenschappelijk onderzoek naar de vreedzame toepassing van kernenergie., 1955 - 1974; 2360-2387; 15 pakken en 13 omslagen
            - Internationaal overleg inzake de vreedzame toepassing van kernenergie, 1955 - 1956, 2360; omslag
            - Internationale samenwerking inzake het onderzoek naar de toepassing van vreedzaam gebruik van kernenergie, 1955 - 1956, 2361
            - Vreedzame toepassing van kernenergie in Bondsrepubliek Duitsland en het verdrag inzake de aansprakelijkheid van exploitanten van reactorschepen, 1955 - 1958, 2362
            - Activiteiten op het gebied van de kernenergie in Nederland en andere landen en de overeenkomst tussen het Verenigd Koninkrijk en Bondsrepubliek Duitsland betreffende de samenwerking op het gebied van de vreedzame toepassing van de kernenergie, 1956 - 1957, 2363
            - Verdragen tussen de Europese Economische Gemeenschap (EEG) en de Europese Gemeenschap voor de Atoomenergie (Euratom) en atoomovereenkomsten tussen Bondsrepubliek Duitsland en de Verenigde Staten en Canada, 1956 - 1957, 2364
            - Analyse van de vreedzame toepassingen van kernenergie in Nederland, 1957 - 1958, 2365; omslag
            - Kerncentra en -reactoren in Bondsrepubliek Duitsland en de bevordering en financiering van kernonderzoek in Bondsrepubliek Duitsland en Nederland, 1958 - 1961, 2366
            - Uitkomsten van de cursus kernenergie te Karlsruhe inzake de wetenschappelijke ontwikkelingen op het gebied van kernenergie, 1960 - 1964, 2367; omslag
            - Publicaties over het atoomprogramma en de bouw van reactorschepen in Bondsrepubliek Duitsland, 1962 - 1964, 2368; omslag
            - Uitwisseling van wetenschappelijke kennis op het gebied van kernenergie tussen Bondsrepubliek Duitsland en Italië naar aanleiding van het cultureel akkoord tussen deze landen, 1962 - 1964, 2369; omslag
            - Instelling van een vijfjarenprogramma van de Duitse Atoomcommissie met als doel snellere ontwikkelingen in het wetenschap op het gebied van kernenergie, 1963, 2370; omslag
            - Wetgeving van Bondsrepubliek Duitsland inzake aansprakelijkheid op het gebied van kernenergie, 1964 - 1974, 2371; omslag
            - Samenwerking tussen Bondsrepubliek Duitsland en diverse landen inzake de ontwikkeling en de bouw van een kernreactor. 1965 - 1968, 2372-2373
              - Frankrijk, 1965, 2372; omslag
              - Nederland en België, 1965 - 1968, 2373; omslag
            - Deelname van Bondsrepubliek Duitsland aan internationale overeenkomsten inzake de productie van kernenergie. 1965 - 1974, 2374-2383
              - Atoomprogramma's en overheidsuitgaven ten aanzien van de ontwikkeling van kernenergie, 1965 - 1970, 2374
              - Nederlands-Duits verdrag inzake het gebruik van de Nederlandse terratoriale wateren door het kernreactorschip Otto Hahn, 1967 - 1973, 2375
              - Onderzoek naar de risico's van kernenergie, de rol van kernenergie in het energiebeleid van Bondsrepubliek Duitsland, de kandidatuur voor de bouw van een 300 GeV protonenversneller te Drensteinfurt door het Centre Européenne pour la Recherche Nucléaire (CERN), de kweekreactor te Kalkar en de deelname aan het SORA-reactorproject te Ispra in Italië, 1967 - 1974, 2376
              - Ultracentrifugeproject (UC-project). 1968 - 1974, 2377-2383
                - Algemeen. 1968 - 1974, 2377-2380
                - 1968 - 1969 aug., 2377
                Openbaarheid beperkt tot 01-01-2045
                - 1969 sep. - 1970 feb., 2378
                - 1970 mrt. - 1971 mei, 2379
                - 1971 juni - 1974 apr., 2380